臺灣高雄地方法院刑事判決　　　　　　 100年度訴字第1285號
公　訴　人　臺灣高雄地方法院檢察署檢察官
被　　　告　方璽進
指定辯護人　本院公設辯護人陳信凱
上列被告因強盜等案件，經檢察官提起公訴（100年度偵字第304
51號），本院判決如下：
    主  文
方璽進犯攜帶兇器竊盜罪，累犯，處有期徒刑捌月；又犯攜帶兇
器強盜罪，累犯，處有期徒刑捌年；又犯竊盜罪，累犯，處有期
徒刑伍月。應執行有期徒刑捌年陸月。
    事  實
一、方璽進前因公共危險案件，經臺灣臺中地方法院以98年度交
    訴字第267 號判決判處有期徒刑8 月確定，甫於民國100 年
    2 月9 日執行完畢出監，詎猶不知悔改，因缺錢花用，竟意
    圖為自己不法之所有，分別為下列犯行：
  (一)於100年10月16日晚上7時許，攜帶其所有客觀上對於人之生
    命、身體、安全具有危險性可供兇器使用之削皮型水果刀 1
    把（現已滅失而未扣案），行經高雄市○○區○○街3 號前
    ，見四下無人，即持其所有之鑰匙1 支（現已滅失而未扣案
    ）竊取謝經民所有，平日由王姿華所使用之車牌號碼ZET-18
    9 號普通輕型機車得手，供己代步使用。
  (二)復於100年10月16日晚上11時30分許，騎乘上開車牌號碼ZET
    -189號普通重型機車，並攜帶前開其所有客觀上對於人之生
    命、身體、安全具有危險性可供兇器使用之削皮型水果刀 1
    把，尾隨賴芳璇至高雄市○○區○○路505 巷內賴芳璇之住
    處前，趁賴芳璇在該住處門前等待地下室車庫鐵捲門開啟之
    際，對賴芳璇出示水果刀並出手強行拉扯其背在右肩之皮包
    ，因賴芳璇出手護住皮包，方璽進竟另萌傷害之犯意，以前
    開水果刀割劃賴芳璇之右手腕數下並剌其左手無名指，使賴
    芳璇受有左手第4 指開放性傷口（約2 公分）、右手肘多處
    挫擦傷等傷害，復又持刀作勢剌向賴芳璇肚子，至使賴芳璇
    不能抗拒，賴芳璇因而放手任由方璽進奪取該皮包得逞（內
    裝有門號0000000000號行動電話1 支、CANON 牌500D型相機
    1 臺、BURBERRY牌長皮夾、紫色象印牌保溫瓶各1個、200元
    現金、身分證、健保卡、信用卡、提款卡等財物），方璽進
    旋即騎乘上開ZET-189 號普通重型機車逃離現場，並將前揭
    水果刀丟棄至高屏溪，復又將前開ZET-189 號普通重型機車
    棄置在位於高雄市三民區鼎金一巷之覆鼎金公墓內後，將用
    以竊取該機車之鑰匙1 把丟棄於高屏溪。
  (三)又於100 年10月18日上午9 時許，在高雄市○○區○○路29
    號前，見陳麗英所有車牌號碼ZEA-285 號普通輕型機車之鑰
    匙插於該車鑰匙孔內疏未取下，即以該鑰匙竊取該機車得手
    ，供己代步使用，並將該機車車牌卸下，改懸掛其所使用但
    已故障車牌號碼ZBR-972 號普通輕型機車之車牌以掩人耳目
    。嗣經賴芳璇報警處理，經警調閱相關監視錄影畫面，循線
    於100 年10月23日下午2 時50分許，在屏東縣九如鄉○○路
    ○ 段69之3 號，查獲是時騎乘上開懸掛ZBR-972 號車牌之普
    通輕型機車行經該址之方璽進而查悉上情，並當場扣得前述
    掛有ZBR-972 號車牌之普通輕型機車1 輛（已發還陳麗英保
    管），復經警在覆鼎金公墓內尋獲ZET-189 號普通重型機車
    1 輛（已發還王姿華保管）。
二、案經賴芳璇訴由高雄市政府警察局三民第二分局移送臺灣高
    雄地方法院檢察署檢察官偵查起訴。
    理  由
壹、證據能力部分：
一、高雄市政府警察局100 年10月31日高市警鑑字第1000091150
    號鑑驗書：
    本件卷附高雄市政府警察局100年10月31日高市警鑑字第100
    0091150 號鑑驗書1 份（見偵卷第35頁），雖係由高雄市政
    府警察局三民第二分局委託該局鑑定，惟此乃因應實務上司
    法警察機關調查中之案件，或有量大或急迫之現實需求，就
    特定案件類型認當然有鑑定之必要者，基於檢察一體之原則
    ，由該管檢察長對於轄區內之案件，以事前概括選任鑑定人
    或囑託鑑定機關（團體）之方式，俾便轄區內之司法警察官
    、司法警察對於調查中之此類案件，得即時送請事前已選任
    之鑑定人或囑託之鑑定機關（團體）實施鑑定（臺灣高雄地
    方法院檢察署92年10月23日雄檢楠文字第0921000294號函及
    所附臺灣高雄地方法院檢察署檢察長概括選任鑑定人或囑託
    鑑定機關（團體）名冊），是上開鑑驗書應視同受承辦檢察
    官囑託鑑定，鑑定機關所出具之上揭鑑驗書，為刑事訴訟法
    第206 條所定之傳聞例外，自有證據能力（參見最高法院96
    年度台上第5298 號、95年度台上字第6648號判決) 。
二、本判決所引用其餘傳聞證據：
    被告以外之人於審判外之陳述，雖不符同法第159 條之1 至
    第159 條之4 之規定，但經當事人於審判程序同意作為證據
    ，法院審酌該言詞陳述或書面陳述作成時之情況，認為適當
    者，亦得為證據，同法第159 條之5 第1 項定有明文。本判
    決其餘所引用之傳聞證據，均經本院依法踐行調查證據程序
    ，當事人於審判程序亦同意作為證據，本院審酌證據資料作
    成時之情況，並無違法不當及證明力明顯過低之瑕疵，且無
    依法應排除其證據能力之情形，認以之作為證據應屬適當，
    故有證據能力。
貳、實體部分：
一、上開犯罪事實，業據被告方璽進於本院審理中坦承不諱，核
    與告訴人賴芳璇、被害人謝經民、陳麗英於警詢、偵查中所
    指訴之情節大致相符，復經證人方柏凱即被告之哥哥於警詢
    中證述明確，並有高雄市政府警察局三民第二分局扣押筆錄
    、扣押物品目錄表、扣押物品收據、贓物認領保管單、車輛
    協尋電腦輸入單、失車案件基本資料詳細畫面報表各2 份、
    刑事案件證物採驗紀錄表、高雄市政府警察局三民第二分局
    陽明派出所受理各類案件紀錄表、報案三聯單、指認犯罪嫌
    疑人紀錄表、高雄醫學大學附設中和醫院診斷證明書、告訴
    人手繪被告所攜帶兇器樣貌圖、高雄市政府警察局100 年10
    月31日高市警鑑字第1000091150號鑑驗書各1 份、現場照片
    8張、監視錄影畫面翻拍照片28張、被告暨查獲懸掛ZBR-972
    號車牌之普通輕型機車、ZEA-285 號車牌之照片31張、採證
    照片135 張（見警卷第26至46、48至68、71至76、93至97頁
    、偵卷第32、35至104 頁），足認被告前開出於任意性之自
    白核與事實相符，應堪採信，本件事證明確，被告犯行自堪
    認定。
二、論罪科刑：
  (一)按刑法第321 條第1 項第3 款規定所謂兇器，其種類並無限
    制，凡客觀上足對人之生命、身體、安全構成威脅，具有危
    險性之兇器均屬之，且祇須行竊或強盜時攜帶此種具有危險
    性之兇器為已足，並不以攜帶之初有行兇之意圖為必要，最
    高法院著有79年台上字第5253號判例可資參照。本件被告持
    以違犯事實欄一(一)(二)所示攜帶兇器竊盜、攜帶兇器強盜、傷
    害犯行之水果刀1 把係金屬材質乙節，業為被告供明在卷（
    見本院卷第16頁），而告訴人亦於偵查中證稱該水果刀係可
    供削水果皮使用之物，並有其所繪製之水果刀樣貌圖1 份附
    卷可參（見偵卷第27、32頁），本院復審酌該水果刀既經被
    告持以砍傷告訴人，足見應屬刀鋒銳利之物，在客觀上對人
    之生命、身體、安全自已構成威脅，顯屬具有危險性之兇器
    無訛。
  (二)核被告如事實欄一(一)所為，係犯刑法第321 條第1 項第3 款
    之攜帶兇器竊盜罪、如事實欄一(二)所為，係犯刑法第330 條
    第1 項之攜帶兇器強盜罪、刑法第277 條第1 項之傷害罪、
    如事實欄一(三)所為，係犯刑法第320 條第1 項之竊盜罪。被
    告所犯上開攜帶兇器強盜、傷害犯行，係以1 行為同時觸犯
    攜帶兇器強盜罪及傷害罪，依刑法第55條規定，應從重論以
    攜帶兇器強盜罪處斷。被告所犯上開攜帶兇器竊盜罪、攜帶
    兇器強盜罪、竊盜罪，犯意各別，行為互殊，應予分論併罰
    。被告前因公共危險案件，經臺灣臺中地方法院以98年度交
    訴字第267 號判決判處有期徒刑8 月確定，甫於100 年2 月
    9  日執行完畢出監等情，有臺灣高等法院被告前案紀錄表1
    份在卷可查，其前受徒刑之執行完畢，5 年以內故意再犯本
    件所示之數罪，均為累犯，就其上開所犯各罪，均應依刑法
    第47條第1 項規定加重其刑。
  (三)爰審酌被告正值青壯之年，本應戮力工作賺取財物，竟不思
    以正當手段獲取報酬，反圖不勞而獲，攜帶客觀上對於人之
    生命、身體、安全具有危險性可供兇器使用之水果刀1 把，
    於竊取車牌號碼ZET-189 號普通輕型機車後，即騎乘該車在
    街上隨機找尋目標下手強盜，嗣於尾隨告訴人至其住處門前
    強盜財物之過程中，復持上開水果刀傷害告訴人，並另趁被
    害人陳麗英疏忽未將車牌號碼ZEA-285 號普通重型機車之鑰
    匙取下之機會，率爾竊取該車供己代步使用，被告上開所為
    不惟使告訴人身心受創並受有財物損失，對上開2 輛機車之
    被害人等財產法益亦絲毫未予尊重，復嚴重威脅社會治安，
    本無可取；惟念被告犯後尚知坦承犯行，態度尚可，另審酌
    被告所竊取之上開2 輛機車均已發還被害人保管，有贓物認
    領保管單2 紙足憑，信該等被害人所受財產損失應已獲相當
    程度之減輕，然被告攜帶兇器強盜告訴人所得之財物則迄未
    歸還，並兼衡被告之教育程度僅國中肄業、家境貧寒、現無
    職業，暨其犯罪動機、手段、告訴人所受傷害程度等一切情
    狀，分別量處如主文所示之刑，並定其應執行刑為有期徒刑
    8 年6 月，以資懲儆。
  (四)末查，被告持以違犯如事實欄一(一)(二)所示之水果刀1 把、持
    以違犯如事實欄一(一)所示之鑰匙1 把，均係被告所有之物，
    惟咸經被告於案發後丟棄於高屏溪等情，業為被告供明在卷
    （見本院卷第16、50頁），應認均已滅失，爰均不予宣告沒
    收，附此敘明。
據上論斷，應依刑事訴訟法第299 條第1 項前段，刑法第320 條
第1 項、第321 條第1 項第3 款、第330  條第1 項、第47條第1
項、第55條、第51條第5 款，刑法施行法第1 條之1 ，判決如主
文。
本案經檢察官朱華君到庭執行職務。
中    華    民    國   100    年    12    月    20    日
                  刑事第十五庭  審判長法  官  莊珮君
                                      法  官  王俊彥
                                      法  官  許勻睿
以上正本證明與原本無異。
如不服本判決應於收受送達後10日內向本院提出上訴書狀，並應
敘述具體理由；如未敘述上訴理由者，應於上訴期間屆滿後20日
內向本院補提理由書（均須按他造當事人之人數附繕本）「切勿
逕送上級法院」。
中    華    民    國   100    年    12    月    20    日
                                      書記官  王芷鈴
附錄論罪科刑所犯法條
中華民國刑法第320條
（普通竊盜罪、竊佔罪）
意圖為自己或第三人不法之所有，而竊取他人之動產者，為竊盜
罪，處5 年以下有期徒刑、拘役或5 百元以下罰金。
意圖為自己或第三人不法之利益，而竊佔他人之不動產者，依前
項之規定處斷。
前二項之未遂犯罰之。
中華民國刑法第321條
（加重竊盜罪）
犯竊盜罪而有下列情形之一者，處6 月以上、5 年以下有期徒刑
，得併科新臺幣10萬元以下罰金：
一、侵入住宅或有人居住之建築物、船艦或隱匿其內而犯之者。
二、毀越門扇、牆垣或其他安全設備而犯之者。
三、攜帶兇器而犯之者。
四、結夥三人以上而犯之者。
五、乘火災、水災或其他災害之際而犯之者。
六、在車站、埠頭、航空站或其他供水、陸、空公眾運輸之舟、
    車、航空機內而犯之者。
前項之未遂犯罰之。
中華民國刑法第330條
（加重強盜罪）
犯強盜罪而有第321 條第1 項各款情形之一者，處7 年以上有期
徒刑。
前項之未遂犯罰之。